【裁判字號】    89,訴,2441
【裁判日期】    891220
【裁判案由】    毒品危害防制條例
【裁判全文】
臺灣臺中地方法院刑事判決                        八十九年度訴字第二四四一號
    公  訴  人  臺灣臺中地方法院檢察署檢察官
    被      告  甲○○
右列被告因毒品危害防制條例案件，經檢察官提起公訴（八十九年度偵字第一四三一
二號），本院判決如左：
    主  文
甲○○引誘他人施用第二級毒品，累犯，處有期徒刑壹年貳月；又轉讓第二級毒品，
累犯，處有期徒刑捌月；應執行有期徒刑壹年捌月。
    事  實
一、甲○○曾於民國（下同）八十六年間，因違反麻醉藥品管理條例案件，經本院判
    處有期徒刑六月確定，於八十六年十二月三十日易科罰金執行完畢，猶不知悔改
    ，其於八十九年六月中旬某日，在台中市○○路上突遇久未謀面之國中同學乙○
    ○，交談後知悉乙○○租居於台中市○○路○段八二一號二十樓之三，而至該址
    找乙○○聊天敘舊，甲○○並在該處施用其攜帶之第二級毒品安非他命，並基於
    引誘乙○○施用安非他命之犯意，一再邀約乙○○施用安非他命，乙○○受其引
    誘而表示同意，而施用安非他命一次。嗣乙○○改租居於台中市○○路四四三號
    東元飯店八○一室，甲○○竟基於轉讓安非他命之犯意，於八十九年七月中旬某
    日，攜帶安非他命前往該址找乙○○聊天，並一同施用安非他命，於施用後甲○
    ○並將內殘留有安非他命尚可供施用之試管一支，留贈乙○○，而轉讓第二級毒
    品安非他命與乙○○；後於八十九年八月二十九日上午六時左右，甲○○又攜帶
    安非他命前往該址找乙○○聊天，並施用安非他命，乙○○見狀即取來施用一、
    二口，後因遭乙○○之女友詹欣怡指責、驅趕，甲○○未及帶走安非他命和吸食
    器即匆忙離開，轉至樓下飯店櫃檯承租六○二室。後於八十九年八月三十日凌晨
    一時左右，警察臨檢該飯店，在六○二室查獲甲○○，並扣得安非他命二包（毛
    重分別約為０．三公克及約為０．五公克）、吸食器一支（均扣於臺灣臺中地方
    法院檢察署八十九年度毒偵字第五七九六號案件中），嗣循線再於凌晨四時二十
    分左右，在同飯店八○一室查獲乙○○，並扣得甲○○留置之安非他命一包（毛
    重約為三．六公克）、吸食器一組（均扣於臺灣臺中地方法院檢察署八十九年度
    毒偵字第五七九六號案件中）。
二、案經台中市警察局移送臺灣臺中地方法院檢察署檢察官偵查起訴。
    理  由
一、訊據被告甲○○矢口否認有何右開犯行，並辯稱：伊未曾台中市○○路○段八二
    一號二十樓之三找過乙○○，乙○○國中時即曾施用安非他命，與乙○○第一次
    一起施用安非他命係因乙○○向要其見面禮所致，並未引誘乙○○，至於八十九
    年七月中旬某日該次，伊攜帶安非他命前往該址找乙○○聊天，並一同施用安非
    他命，於施用後並未將內殘留有安非他命尚可供施用之試管一支留贈給乙○○云
    云；惟查：右揭事實業據被告於偵查中均坦承不諱，核與證人乙○○所證述之情
    節大致相符，此外，並有在台中市○○路四四三號東元飯店六○二室扣得之安非
    他命二包（毛重分別約為０．三公克及約為０．五公克）、吸食器一支，在同飯
    店八○一室扣得被告留置之安非他命一包（毛重約為三．六公克）、吸食器一組
    扣案可資佐證，足見證人乙○○於偵查中所證，尚非子虛，被告於偵查中所供，
    應屬實情，堪以採信。至被告事後於本院審理時雖以前詞置辯，然其未舉證以實
    其說，且未證明證人乙○○於八十九年六月中旬時，仍有施用第二級毒品之習慣
    未斷，自難僅憑證人乙○○前曾有施用安非他命之前科，即謂其非經被告之引誘
    （蓋該前科係於八十六年間所犯），況被告於本院審理時之前開辯詞，復與其在
    偵查中所供不符，應係事後推諉卸責之詞，自不足採信。本件事證明確，被告之
    前開犯行，已足以證明。
二、核被告所為，係犯毒品危害防制條例第七條第二項之引誘他人施用第二級毒品罪
    、同法第八條第二項之轉讓第二級毒品罪。被告為轉讓毒品而持有毒品之行為，
    為其轉讓行為所吸收，不另論罪。又被告曾於八十六年間，因違反麻醉藥品管理
    條例案件，經本院判處有期徒刑六月確定，於八十六年十二月三十日易科罰金執
    行完畢等情，有臺灣臺中地方法院檢察署刑案資料查註紀錄表在卷可稽，其於有
    期徒刑之執行完畢後，五年內再犯本件有期徒刑以上之罪，均為累犯，應依刑法
    第四十七條規定，加重其刑。所犯上開二罪，手段互殊、犯意各別，應予分論併
    罰。爰審酌被告犯罪之動機、目的、手段，提供毒品供他人施用，嚴重危害他人
    之健康、引誘之對象僅有一人、轉讓之次數僅有一次及其犯罪後之態度等一切情
    狀，量處如主文所示之刑，並定其應執行之刑。
據上論斷，應依刑事訴訟法第二百九十九條第一項前段，毒品危害防制條例第七條第
二項、第八條第二項，刑法第十一條前段、第四十七條、第五十一條第五款，判決如
主文。
中    華    民    國      八十九      年      十二      月     二十     日
                                        法  官    李  國  增
右正本證明與原本無異。
如不服本判決，應於送達後十日內向本院提出上訴狀（須附繕本），上訴於台灣高等
法院台中分院。
            書記官
中    華    民    國      八十九      年      十二      月     二十     日
附錄法條：
毒品危害防制條例第七條第二項：
引誘他人施用第二級毒品者，處一年以上七年以下有期徒刑，得併科新台幣一百萬元
以下罰金。
毒品危害防制條例第八條第二項：
轉讓第二級毒品者，處六月以上五年以下有期徒刑，得併科新台幣七十萬元以下罰金
。


司法院資訊處製作；財團法人民間司法改革基金會備份。
